# 财会字〔 1995 〕 006 号文件的相关规定是否有效

提问人：thomas_he011 时间：2011-10-24 13:56:32
请教陈版主及各位高手，这个文件是否还有效？因为根据这个文件，直接减免的增值税需要计入补贴收入，与新会计准则政府补助的规定“不属于政府补助范畴”不一致。谢谢
财政部关于减免和返还流转税的会计处理规定财会字〔 1995 〕第 006 号 1995 年 1 月 24 日国务院各部委，各省、自治区、直辖市、计划单列市财政厅（局）：根据财务部、国家税务总局〔 94 〕财税字 074 号“关于减免及返还的流转税并入企业利润征收所得税的通知”，对企业有关会计处理问题规定如下： 一、企业实际收到即征即退、先征先退、先征税后返还的营业税、消费税，借记“银行存款”科目，贷记“产品销售税金及附加”“商品销售税金附加”“营业税金及附加”等科目。 对于直接减免的营业税、消费税，不作帐处理。
二、企业实际收到即征即退、先征后退、先征税后返还的增值税，借记“银行存款”科目，贷记“补贴收入”科目。 对于直接减免的增值税，借记“应交税金---应交增值税（减免税款）”科目，应增设“补贴收入”科目。 三、企业应在“应交增值税明细表”“已交税金”项目下，增设“减免税款”项目（８行），反映企业按规定减免的增值税款，应根据“应交税金---应交增值税”科目的记录填列。

回答人：chenyiwei
该文件已列入“财政部关于公布废止和失效的财政规章和规范性文件目录（第十一批）的决定”（财政部令第 62 号）的失效目录中。
但是，即使没有正式宣布废止或失效，已执行新准则或《企业会计制度》的企业也应当早就不执行这个文件了。